臺灣臺南地方法院柳營簡易庭民事裁定
111年度營救字第3號
聲  請  人  陳芬蘭  

訴訟代理人  楊偉聖律師(法律扶助)
相  對  人  謝清連  
            謝金益  
            謝育達  
            沈秀蘭  
            謝喜同  
            謝綉鳳  
            謝秀玉  
            謝秀環  
            周永琳  
            周永龍  
            周永強  
            周永輝  

            周永吉  
            周坤湶  
            李沛翰  
            李佩錡  
            李俐錡  
            李宏仁  
            李宏文  
            李秀美  
            李淑惠  
            蔡玉慈  
            蔡明栓  
            簡謝翠桃
            謝明圖  
            謝界紳  
            謝界巡  
上列聲請人就本院111年度營簡字第391號分割共有物事件聲請訴
訟救助，本院裁定如下：
    主  文
准予訴訟救助。
    理  由
一、聲請意旨略以：聲請人為坐落臺南市○○區○○段000地號土地
    之共有人，業經財團法人法律扶助基金會臺南分會審查核准
    扶助，並向本院提起分割共有物訴訟。因聲請人全家每月可
    處分之總收入未逾財團法人法律扶助基金會無資力認定辦法
    第3條所定之最低標準，且非顯無勝訴之望，爰聲請准予裁
    定訴訟救助等語。
二、按當事人無資力支出訴訟費用者，法院應依聲請，以裁定准
    予訴訟救助。但顯無勝訴之望者，不在此限；無資力支出訴
    訟費用之事由，應釋明之；釋明事實上之主張者，得用可使
    法院信其主張為真實之一切證據。但依證據之性質不能即時
    調查者，不在此限，民事訴訟法第107條第1項、第109條第2
    項、第284條分別定有明文。次按無資力或因其他原因無法
    受到法律適當保護者，得申請法律扶助；經財團法人法律扶
    助基金會分會准許法律扶助之無資力者，其於訴訟或非訟程
    序中，向法院聲請訴訟救助時，除顯無理由者外，應准予訴
    訟救助，不受民事訴訟法第108條規定之限制，法律扶助法
    第13條第1項、第63條亦有所明定。
三、經查，聲請人起訴請求分割共有物，經本院柳營簡易庭以11
    1年度營簡字第391號分割共有物事件審理中。因聲請人主張
    其無資力支出訴訟費用，已向財團法人法律扶助基金會臺南
    分會申請法律扶助，經該分會審查後，准予扶助等情，有聲
    請人所提出之財團法人法律扶助基金會臺南分會審查表為證
    ，經核屬實。本件聲請人既經該分會准予法律扶助，堪認聲
    請人並無資力支出訴訟費用。又本院依職權核閱聲請人對相
    對人所提起之分割共有物訴訟即111年度營簡字第391號分割
    共有物事件卷宗，聲請人所提出民事起訴狀內容及其檢附之
    證據資料，尚難認定該訴訟顯無勝訴之望。從而，聲請人聲
    請訴訟救助，與上列規定並無不合，應予准許。
四、依民事訴訟法第107條第1項前段、法律扶助法第63條，裁定
    如主文。　　
中　　華　　民　　國　　111 　年　　9 　　月　　27　　日
　　　　　　　　　柳營簡易庭  法　官  陳郁婷
以上正本證明與原本無異。
相對人如不服本裁定，得於收受裁定正本後10日內向本院提出抗
告狀，並繳納抗告費新臺幣1,000元整。
聲請人不得抗告。
中　　華　　民　　國　　111 　年　　9 　　月　　27　　日
                              書記官  謝靜茹